【裁判字號】    97,易,3252
【裁判日期】    970922
【裁判案由】    竊盜
【裁判全文】
臺灣臺中地方法院刑事判決              97年度易字第3252號
公  訴  人  臺灣臺中地方法院檢察署檢察官
被      告  甲○○
                    （現另案於臺灣臺中監獄執行中）
上列被告因竊盜案件，經檢察官提起公訴（97年度偵字第14593
號），本院判決如下：
    主  文
甲○○犯如附表所示之罪，累犯，各處如附表所示之刑。應執行
有期徒刑壹年陸月。
    事  實
一、甲○○前因竊盜及毒品案件，分別經本院判處有期徒刑1年
    及7月確定，經合併定應執行有期徒刑1年7月，於民國96年7
    月16日，嗣因減刑假釋付保護管束期滿而執行完畢。詎仍不
    思悛悔，分別基於意圖為自己不法所有之犯意，於如附表所
    示之時間，騎乘車牌號碼LAV-139號重型機車，至丙○○所
    有位於臺中縣后里鄉○○村○○路329巷3號店面旁，趁無人
    看管之際，徒手竊取放置在該處之中古冷氣各1台，並於得
    手後，分別載往位於臺中縣后里鄉○里村○里路45巷36之5
    號「廣順資源回收場」變賣，得款約新臺幣7,020元。嗣經
    警在上開資源回收場清查後，循線查獲上情。
二、案經臺中縣警察局大甲分局報告臺灣臺中地方法院檢察署檢
    察官偵查起訴。
    理  由
壹、程序部分：
一、按除簡式審判程序、簡易程序及第376條第1款、第2款所列
    之罪之案件外，第一審應行合議審判，刑事訴訟法第284條
    之1定有明文；次按刑法第320條之竊盜罪，亦為刑事訴訟法
    第376條第2款所明定之罪。
二、查本件被告涉刑法第320條第1項之竊盜罪，依上開規定，自
    毋庸行合議審判，合先敘明。
貳、實體部分：
一、證據能力部分：
    現行刑事訴訟法為保障被告之反對詰問權，排除具有虛偽危
    險性之傳聞證據，以求實體真實之發見，於該法第159條第1
    項明定被告以外之人於審判外之言詞或書面陳述，除法律有
    規定者外，不得作為證據。本件檢察官、被告於本院審理程
    序中，並未就本案卷內證據資料之證據能力提出爭執，且迄
    於言詞辯論終結前，均未主張有刑事訴訟法第159條第1項不
    得為證據之情形，應認均已同意本案卷內之證據資料均得作
    為本案證據，且經本院審酌後，認無不適當之情形，是本案
    卷內之證據均有證據能力，合先敘明。
二、認定犯罪事實所根據的證據及理由：
  (一)被告甲○○於本院審理中坦白承認確有於上開時、地竊取被
    害人丙○○所有之中古冷氣機之事實，核與被害人於警詢中
    陳述情節相符，被告自白與事實相符，應堪採信。
  (二)證人即廣順資源回收場之負責人李啟崇於警詢中證稱：警察
    查獲的8台冷氣機，是被告拿來販售予伊的，被告都是戴半
    罩式的安全帽，騎乘車牌號碼LAV-139號機車載運冷氣機的
    等語明確，並有舊貨（資源回收）業（公司）買入登記簿2
    頁附卷可憑。
  (三)證人即被告之母親張秀玉於警詢中證稱：伊所有之車牌號碼
    LAV-139號機車平時都是被告在使用等語明確。
  (四)有監視錄影畫面翻拍照片、查獲現場照片及上開機車照片共
    計30幀、車籍查詢-基本資料詳細畫面1份在卷可稽。
  (五)本件事證明確，被告犯行洵堪認定。
三、論罪科刑的理由：
  (一)核被告如附表所為，均係犯刑法第320條第1項之竊盜罪。
  (二)被告所犯數罪，犯意各別，行為互殊，應分論併罰之。起訴
    書雖認被告所為如附表編號3至6號所為，係基於單一犯意接
    續為之，應為接續犯，然被告於本院審理中已自承每次都是
    偷完即載運至資源回收場販售後，然後再去偷等情，顯見被
    告每次之竊盜行為，均係將所竊得之冷氣機處理完畢後，始
    再行竊盜，其所為尚難認為係接續犯，此部分亦經公訴人於
    本院審理中更正，併此敘明。
  (三)被告前受如事實欄所載刑之宣告及執行完畢，此有臺灣高等
    法院被告前案紀錄表及臺灣臺中地方法院檢察署刑案資料查
    註紀錄表在卷足憑，其前受有期徒刑執行完畢，於5年內再
    故意犯本件最重本刑為有期徒刑以上之罪，為累犯，應依刑
    法第47條第1項之規定加重其刑。
  (四)爰審酌被告犯罪之動機、目的，正值青年，不思以正當途徑
    獲取金錢，手段平和，素行不良，前有多次前科，被害人所
    受損害程度，惟犯罪後尚能坦承犯行，犯罪後態度良好，尚
    知悔改等一切情狀，量處如主文所示之刑。
四、適用法律依據：
  (一)刑事訴訟法第284條之1、第299條第1項前段。
  (二)刑法第320條第1項、第47條第1項、第51條第5款。
  (三)刑法施行法第1條之1。
本案經檢察官乙○○到庭執行職務。
中    華    民    國    97    年    9     月    22    日
                  刑事第四庭    法  官  洪挺梧
以上正本證明與原本無異。
如不服本判決，應於收受送達後10日內向本院提出上訴書狀（應
敘述具體理由並附繕本）。
上訴書如未敘述理由，應於上訴期間屆滿後20日內補提理由書於
本院。
                                書記官  劉雅玲
中    華    民    國    97    年    9     月    22    日
附表：
┌──┬─────┬───────┬─────┬───┬────────┐
│編號│犯罪時間  │犯  罪  地  點│竊得財物  │被害人│所犯罪名及宣告刑│
├──┼─────┼───────┼─────┼───┼────────┤
│ １ │於97年02月│至臺中縣后里鄉│「奇異牌」│丙○○│甲○○犯竊盜罪，│
│    │26日13時07│義德村甲后路32│中古冷氣機│      │累犯，處有期徒刑│
│    │分許。    │9巷3號旁。    │1台。     │      │肆月。          │
├──┼─────┼───────┼─────┼───┼────────┤
│ ２ │於97年02月│至臺中縣后里鄉│「東元牌」│丙○○│甲○○犯竊盜罪，│
│    │27日15時22│義德村甲后路32│中古冷氣機│      │累犯，處有期徒刑│
│    │分許。    │9巷3號旁。    │1台。     │      │肆月。          │
├──┼─────┼───────┼─────┼───┼────────┤
│ ３ │於97年02月│至臺中縣后里鄉│「聲寶牌」│丙○○│甲○○犯竊盜罪，│
│    │28日12時31│義德村甲后路32│中古冷氣機│      │累犯，處有期徒刑│
│    │分許。    │9巷3號旁。    │1台。     │      │肆月。          │
├──┼─────┼───────┼─────┼───┼────────┤
│ ４ │於97年02月│至臺中縣后里鄉│「聲寶牌」│丙○○│甲○○犯竊盜罪，│
│    │28日13時01│義德村甲后路32│中古冷氣機│      │累犯，處有期徒刑│
│    │分許。    │9巷3號旁。    │1台。     │      │肆月。          │
├──┼─────┼───────┼─────┼───┼────────┤
│ ５ │於97年02月│至臺中縣后里鄉│「普騰牌」│丙○○│甲○○犯竊盜罪，│
│    │28日14時31│義德村甲后路32│中古冷氣機│      │累犯，處有期徒刑│
│    │分許。    │9巷3號旁。    │1台。     │      │肆月。          │
├──┼─────┼───────┼─────┼───┼────────┤
│ ６ │於97年02月│至臺中縣后里鄉│「東元牌」│丙○○│甲○○犯竊盜罪，│
│    │28日16時58│義德村甲后路32│中古冷氣機│      │累犯，處有期徒刑│
│    │分許。    │9巷3號旁。    │1台。     │      │肆月。          │
├──┼─────┼───────┼─────┼───┼────────┤
│ ７ │於97年02月│至臺中縣后里鄉│「Air牌」 │丙○○│甲○○犯竊盜罪，│
│    │29日13時38│義德村甲后路32│中古冷氣機│      │累犯，處有期徒刑│
│    │分許。    │9巷3號旁。    │1台。     │      │肆月。          │
├──┼─────┼───────┼─────┼───┼────────┤
│  ８│於97年03月│至臺中縣后里鄉│「國際牌」│丙○○│甲○○犯竊盜罪，│
│    │01日10時14│義德村甲后路32│中古冷氣機│      │累犯，處有期徒刑│
│    │分許。    │9巷3號旁。    │1台。     │      │肆月。          │
└──┴─────┴───────┴─────┴───┴────────┘
附錄本判決論罪科刑法條：
中華民國刑法第320條
（普通竊盜罪、竊佔罪）
意圖為自己或第三人不法之所有，而竊取他人之動產者，為竊盜
罪，處5年以下有期徒刑、拘役或5百元以下罰金。
意圖為自己或第三人不法之利益，而竊佔他人之不動產者，依前
項之規定處斷。
前二項之未遂犯罰之。


司法院資訊處製作；財團法人民間司法改革基金會備份。
